臺灣桃園地方法院民事簡易判決　　 110年度桃保險簡字第28號
原　　　告　旺旺友聯產物保險股份有限公司

法定代理人　劉自明　
訴訟代理人　陳君儀　
　　　　　　胡綵麟　
被　　　告　吳文炳　
上列當事人間請求損害賠償事件，本院於民國110 年10月13日言
詞辯論終結，判決如下：
    主    文
一、被告應給付原告新臺幣拾參萬伍仟參佰陸拾柒元，及自民國
    一一○年三月五日起至清償日止，按年息百分之五計算之利
    息。
二、訴訟費用由被告負擔。
三、本判決得假執行。
    事實及理由
壹、程序方面：
    按簡易訴訟之訴狀送達後，原告不得將原訴變更或追加他訴
    ，但擴張或減縮應受判決事項之聲明者，不在此限，民事訴
    訟法第436 條第2 項適用第255 條第1 項但書第3 款定有明
    文。經查，原告起訴請求：「被告應給付原告新臺幣（下同
    ）272,806 元，及自起訴狀繕本送達翌日起至清償日止，按
    週年利率5 ％計算之利息」（見本院桃簡字卷第3 頁），嗣
    於民國110 年10月13日言詞辯論期日將訴之聲明變更為：「
    被告應給付原告135,367 元，及自繕本送達翌日起至清償日
    止，按週年利率5 ％計算之利息」（見本院桃簡字卷第67頁
    ），核其性質原聲明及變更後聲明為減縮應受判決事項之聲
    明，應予准許。
貳、實體方面：
一、原告主張：被告於109 年9 月16日10時4 分許，駕駛車牌號
    碼000-0000號自用小客貨車（下稱系爭A 車），沿桃園市大
    溪區員林路1 段往大溪方向行駛，行經員林路1 段228 號對
    面時，因誤將系爭A 車之排檔由N 檔排入D 檔，而不慎自後
    追撞同向前方由訴外人郭伯賢駕駛之車牌號碼000-0000號租
    賃小客車（下稱系爭車輛），致系爭車輛受有損害，而需支
    出修繕費用272,806 元（工資、烤漆費用18,555元及零件費
    用254,251 元），後原告依約給付上開修繕費用，並計算、
    扣除零件折舊之費用137,439 元後，爰依侵權行為及保險代
    位之法律關係，提起本件訴訟，並聲明：如主文第1 項所示
    。
二、被告則以：我朋友是修車行業的，他認為系爭車輛之修繕費
    用應為60,000元，而我也願意賠償60,000元等語，資為抗辯
    ，並聲明：原告之訴駁回。
三、本院得心證之理由：
  ㈠經查，原告主張前開事實，業據其提出道路交通事故現場圖
    、估價單、統一發票、理賠計算書、賠償給付同意書及系爭
    車輛毀損照片等（見本院桃簡字卷第6 至14頁、第40至55頁
    ）在卷可參，復經本院職權調取本件交通事故調查之相關資
    料，而有道路交通事故調查報告表㈠、㈡、道路交通事故談
    話紀錄表及現場照片等（見本院桃簡字卷第20至32頁）在卷
    可佐，經核與原告所述相符，是本院綜合本件調查證據之結
    果及全辯論意旨，堪信原告之主張為真實。則原告請求被告
    負損害賠償之責，應屬有據。
  ㈡按負損害賠償責任者，除法律另有規定或契約另有訂定外，
    應回復他方損害發生前之原狀，且債權人得請求支付回復原
    狀所必要之費用，以代回復原狀，民法第213 條第1 、3 項
    定有明文。又物被毀損者，被害人除得依民法第196 條行使
    權利外，亦得依第213 條第3 項請求支付回復原狀所必要之
    費用，最高法院107 年度台上字第1618號民事判決參照。經
    查，原告因上開交通事故而支出系爭車輛修繕費用272,806
    元，經扣除零件之折舊費用後，請求被告賠償135,367 元乙
    情，有上開估價單、統一發票、理賠計算書、賠償給付同意
    書及系爭車輛毀損照片在卷可參，又依其施工名稱包括後保
    險桿部位之拆卸、安裝與損壞零件更換及板金、烤漆等項，
    經核均與本件交通事故導致系爭車輛後方處毀損復原相關，
    然被告僅泛泛以友人估價金額係60,000元為辯（見本院桃簡
    字卷第67頁背面），而未指出何項目之修繕與本件交通事故
    導致之損害無涉，自無可採。
  ㈢綜上，原告請求被告賠償135,367 元，應屬有據。
四、末按給付有確定期限者，債務人自期限屆滿時起，負遲延責
    任；給付無確定期限者，債務人於債權人得請求給付時，經
    其催告而未為給付，自受催告時起，負遲延責任。其經債權
    人起訴而送達訴狀，或依督促程序送達支付命令，或為其他
    相類之行為者，與催告有同一之效力；又遲延之債務，以支
    付金錢為標的者，債權人得請求依法定利率計算之遲延利息
    ，而應付利息之債務，其利率未經約定，亦無法律可據者，
    週年利率為5 ％，民法第229 條第1 項、第2 項、第233 條
    第1 項前段及第203 條分別定有明文。查，本件原告請求請
    求被告賠償系爭車輛修繕費用135,367 元部分，係以支付金
    錢為標的，且無確定期限，又未約定利息，則被告應自受催
    告時起，負遲延責任，則原告就上述得請求之金額，併請求
    自起訴狀繕本送達被告之翌日即110 年3 月5 日（見本院桃
    簡字卷第35頁）起至清償日止，按年息5 ％計算之利息，同
    為有據。
五、從而，原告依侵權行為及保險代位之法律關係，請求被告給
    付如主文第1 項所示，為有理由，應予准許。
六、本件係依民事訴訟法第427 條訴訟適用簡易程序所為被告敗
    訴之判決，爰依同法第389 條第1 項第3 款之規定，依職權
    宣告假執行。
七、訴訟費用負擔之依據：民事訴訟法第78條。
中    華    民    國   110    年    11    月    12    日
                  桃園簡易庭  法  官  顏嘉漢
以上為正本係照原本作成。
如不服本判決，應於送達後20日內，向本院提出上訴狀並表明上
訴理由，如於本判決宣示後送達前提起上訴者，應於判決送達後
20日內補提上訴理由書（須附繕本）。
如委任律師提起上訴者，應一併繳納上訴審裁判費。
中    華    民    國   110    年    11    月    12    日
                              書記官  楊上毅